臺灣高等法院高雄分院刑事判決　　　　94年度上訴字第1599號
上　訴　人　臺灣高雄地方法院檢察署檢察官
被　　　告　甲○○
上列上訴人因被告違反毒品危害防制條例案件，不服臺灣高雄地
方法院94年度訴字第2305號中華民國94年8月31日第一審判決（
起訴案號：臺灣高雄地方法院檢察署94年度毒偵字第4687號；移
送本院併辦案號：台灣高雄地方法院檢察署94年度毒偵字第7807
號），提起上訴，本院判決如下：
    主  文
原判決撤銷。
甲○○連續施用第一級毒品，累犯，處有期徒刑壹年；又連續施
用第二級毒品，累犯，處有期徒刑陸月。應執行有期徒刑壹年肆
月。
    事  實
一、甲○○曾於民國83年間因違反肅清煙毒條例案件，經台灣高
    雄地方法院判處有期徒刑3 年2 月確定在案；又於84年間因
    違反肅清煙毒條例及麻醉藥品管理條例案件，經台灣高雄地
    方法院分別判處有期徒刑3 年3 月、有期徒刑4 月，經定應
    執行有期徒刑3 年5 月確定，並於90年3 月2 日假釋交付保
    護管束期滿，視為執行完畢。
二、甲○○於92年間因施用毒品案件，經台灣高雄地方法院以92
    年度毒聲字第5325號裁定送觀察、勒戒後，認有繼續施用毒
    品之傾向，台灣高雄地方法院復以92年度毒聲字第7597號裁
    定令入戒治處所強制戒治，於93年8 月16日強制戒治執行完
    畢，由台灣高雄地方法院檢察署檢察官於93年9 月20日以93
    年度戒毒偵字第992 號不起訴處分確定。詎甲○○明知海洛
    因及甲基安非他命業經公告列為毒品危害防制條例第2 條第
    2 項第1 款、第2 款之第一、二級毒品，均不得非法持有、
    施用，竟猶不知戒絕悔改，仍基於施用第一級毒品海洛因之
    概括犯意，於94年4 月26日下午4 時許及94年8 月9 日9 時
    20分許，在高雄市○○區○○路65巷42號3 樓10號房間及高
    雄縣路竹鄉○○路506 號住處，以針筒注射身體之方式，先
    後施用第一級毒品海洛因各1 次。又基於施用第二級毒品甲
    基安非他命之概括犯意，於94年4 月26日下午4 時許及94年
    8 月10日1 時許回溯24小時內某時，在高雄市○○區○○路
    65巷42號3 樓10號房間及不詳處所，分別施用第二級毒品甲
    基安非他命各1 次，嗣先後於：（一）94年4 月27日下午1
    時40分許，為警在高雄市○○區○○路與河南路口盤檢時查
    獲，為警採尿送驗查悉上情；（二）於94年8 月9 日22時40
    分許，在台南市○○路○段72號前經警盤查採尿送驗而查獲
    。
二、案經高雄市政府警察局新興分局、臺南市警察局第三分局先
    後移送臺灣高雄地方法院檢察署檢察官偵查起訴及移送併案
    審理。
    理  由
一、上揭施用第一級毒品及於94年8 月9 日9 時20分許，施用第
    二級毒品之犯罪事實，業據被告甲○○於原審審理中及警詢
    時坦承不諱（參見原審卷第31頁、南市警三刑偵字第094000
    0705號警卷第2 頁），且被告於94年4 月27日下午2 時10分
    許為警採尿送驗，均呈嗎啡、甲基安非他命陽性反應，此有
    高雄市立凱旋醫院94年5 月9 日編號00000000號濫用藥物尿
    液檢驗報告1 紙在卷可憑（參見高市警新分三字第09400130
    34號警卷第4 頁），於94年8 月10日1 時許為警採尿送驗，
    呈嗎啡陽性反應，亦有長榮大學94年8 月25日確認報告書1
    紙在卷可稽（南市警三刑偵字第0940000705號警卷第7 頁）
    ，足徵被告上開自白與事實相符，堪信為真實。又甲基安非
    他命經口服投與後，約70% 於24小時內自尿液中排出，其尿
    液內甲基安非他命成分之檢出，與投與甲基安非他命份量、
    個人體質、檢測儀器之精密有關，通常採尿液是否呈陽性反
    應，應以投與後24小時所採為宜，此經行政院衛生署藥物食
    品檢驗局以（80）藥檢壹字第056954號及（80）藥檢壹字第
    044942號函釋明確，是被告於94年8 月10日1 時許採尿前回
    溯24小時內某時施用第二級毒品甲基安非他命，洵堪認定。
二、又被告於92年間因施用毒品案件，經台灣高雄地方法院以92
    年度毒聲字第5325號裁定送觀察、勒戒後，認有繼續施用毒
    品之傾向，台灣高雄地方法院復以92年度毒聲字第7597號裁
    定令入戒治處所強制戒治，於93年8 月16日強制戒治執行完
    畢，由台灣高雄地方法院檢察署檢察官於93年9 月20日以93
    年度戒毒偵字第992 號不起訴處分確定，有臺灣高等法院被
    告全國前案紀錄表、臺灣高雄地方法院檢察署刑案資料查註
    紀錄表各1 份在卷可稽，被告於強制戒治執行完畢後5 年內
    犯施用第一、二級毒品犯行，事證明確，應依法予以論罪科
    刑。
三、核被告所為，係犯毒品危害防制條例第10條第1 項施用第一
    級毒品罪及同條第2 項施用第二級毒品罪。至於被告持有第
    一級、第二級毒品犯行，本應以持有毒品罪論，惟其持有後
    進而施用，其持有之低度行為均應被施用之高度行為所吸收
    ，故均不另論其持有毒品罪。被告先後2 次施用第一級毒品
    及第二級毒品之犯行，均時間緊接，犯罪構成要件相同，顯
    均係基於概括之犯意反覆為之，應依連續犯之規定論以一罪
    ，並依法加重其刑。再被告所犯上開2 罪，犯意各別，行為
    互殊，應予分論併罰。又被告曾於83年間因違反肅清煙毒條
    例案件，經台灣高雄地方法院判處有期徒刑3 年2 月確定在
    案；又於84年間因違反肅清煙毒條例及麻醉藥品管理條例案
    件，經台灣高雄地方法院分別判處有期徒刑3 年3 月、有期
    徒刑4 月，經定應執行有期徒刑3 年5 月確定，並於90年3
    月2 日假釋交付保護管束期滿，視為執行完畢，此有臺灣高
    等法院被告全國前案紀錄表及臺灣高雄地方法院檢察署刑案
    資料查註紀錄表各1 份在卷可稽，其於刑之執行完畢，5 年
    以內再犯本件有期徒刑以上之罪，均為累犯，各應依刑法第
    47條規定加重其刑。又因其同時有2 項刑之加重事由，各應
    依法遞加重之。
四、原審予以論科，固非無見。惟原審未就被告於94年8 月9 日
    9 時20分許，施用第一級毒品犯行，及於94年8 月10日1 時
    許為警採尿前回溯24小時內某時，施用第二級毒品之犯行，
    併予審酌，尚有未洽。檢察官以併案部分與起訴部分有裁判
    上一罪關係，為起訴效力所及，原審就此部分未及併予審酌
    ，指摘原判決不當，提起上訴，為有理由，自應由本院將原
    判決撤銷改判。爰審酌被告前因施用毒品案件，經觀察勒戒
    、強制戒治後，竟再繼續施用毒品，顯見意志不堅，惟其犯
    罪係戕害自身及犯後態度、智識程度等一切情狀，分別量處
    如主文第2 項所示之刑，並定其應執行之刑，以資懲儆。
五、被告經合法傳喚，無正當理由不到庭，爰不待其陳述逕行判
    決。
據上論斷，應依刑事訴訟法第369 條第1 項、第364 條、第371
條、第299 條第1 項前段，毒品危害防制條例第10條第1 項、第
2 項，刑法第56條、第47條、第11條前段、第51條第5 款，判決
如主文。
本案經檢察官王登榮到庭執行職務。
中　　華　　民　　國　　94　　年　　12　　月　　15　　日
                  刑事第六庭    審判長法  官  王憲義
                                      法  官  張盛喜
                                      法  官  李璧君
以上正本證明與原本無異。
施用第一級毒品部分如不服本判決應於收受本判決後10日內向本
院提出上訴書狀，其未敘述上訴理由者，並得於提起上訴後10日
內向本院補提理由書狀（均須按他造當事人之人數附繕本）「切
勿逕送上級法院」。
其餘部分不得上訴。
中　　華　　民　　國　　94　　年　　12　　月　　21　　日
                                      書記官  唐奇燕
附錄本件判決論罪科刑法條：
毒品危害防制條例第10條
施用第一級毒品者，處6 月以上5 年以下有期徒刑。
施用第二級毒品者，處3 年以下有期徒刑。
